【裁判字號】    97,審訴,2199
【裁判日期】    970731
【裁判案由】    毒品危害防制條例
【裁判全文】
臺灣高雄地方法院刑事判決            97年度審訴字第2199號
公  訴  人  臺灣高雄地方法院檢察署檢察官
被      告  甲○○
                    另案在臺灣高雄第二監獄執行中
指定辯護人  本院公設辯護人黃文德
上列被告因毒品危害防制條例案件，經檢察官提起公訴（97年度
毒偵字第3060號），本院合議庭裁定由受命法官獨任依協商程序
審理，判決如下：
    主  文
甲○○施用第一級毒品，累犯，處有期徒刑捌月。
    事實及理由
一、本件犯罪事實及證據，除犯罪事實「在不詳地點」更正為「
    在其高雄縣林園鄉○○村○○路312 巷9 號之住處」；「嗣
    其於97年2 月17日14時20分許，在高雄縣林園鄉○○村○○
    路101 號」更正為「嗣其於97年2 月17日下午1 時許，在高
    雄縣林園鄉○○村○○路龔厝池塘前」；證據部分補充「被
    告甲○○於本院審理中之自白」外，餘均引用檢察官起訴書
    之記載，如附件。
二、本件被告業已認罪，並經辯護人協助下與檢察官於審判外達
    成協商之合意，渠等合意內容為：被告願受科刑範圍如主文
    所載。經核被告所為，係犯毒品危害防制條例第10條第1 項
    之施用第一級毒品罪，且上開協商合意內容，並無刑事訴訟
    法第455 條之4 第1 項所列不得認罪協商之情形，本件既經
    檢察官聲請改依協商程序而為判決，本院爰不經言詞辯論，
    於協商合意範圍內為協商判決。
三、應適用之法條：刑事訴訟法第455 條之4 第2 項、第455 條
    之8 、第454 條第2 項，毒品危害防制條例第10條第1 項，
    刑法第11條前段、第47條第1 項。
四、本判決除有刑事訴訟法第455 條之4 第1 項第1 款、第2 款
    、第4 款、第6 款、第7 款所定情形之一，或違反同條第2
    項規定者外，不得上訴。
本案經檢察官鄭益雄到庭執行職務。
中    華    民    國    97    年    7     月    31    日
                  刑事第七庭    法  官  陳君杰
以上正本證明與原本無異。
如不服本判決，應於判決送達後10日內，向本院提出上訴狀。
中    華    民    國    97    年    7     月    31    日
                                書記官  李承悌
附錄本判決論罪科刑法條全文：
毒品危害防制條例第10條第1項
施用第一級毒品者，處6 月以上5 年以下有期徒刑。
附件：
臺灣高雄地方法院檢察署檢察官起訴書
                                    97年度毒偵字第3060號
    被      告  甲○○  男  37歲（民國○○年○月○○日生）
                        住高雄縣林園鄉○○路312巷9號
                        國民身分證統一編號：Ｚ000000000號
上列被告因違反毒品危害防制條例案件，業經偵查終結，認為應
提起公訴，茲將犯罪事實及證據並所犯法條，分述如下：
        犯罪事實
一、甲○○前因違反毒品危害防制條例案件，經法院裁定送觀察
    、勒戒後，認無繼續施用毒品傾向，於民國94年1月7日執行
    完畢釋放，並經本署檢察官以93年度毒偵緝字第 674號為不
    起訴處分確定。復因施用毒品案件，經臺灣高雄地方法院判
    處有期徒刑 1年確定，並於96年 7月16日減刑執行完畢。詎
    甲○○猶不知悔改與戒除毒癮，明知海洛因經公告為毒品危
    害防制條例第 2條第 2項第 1款所列管之第一級毒品，不得
    非法持有、施用，竟於上開觀察、勒戒執行完畢釋放後 5年
    內，基於施用毒品海洛因之犯意，於97年2月17日14時20分
    許採尿回溯24小時內某時（扣除遭警公權力羈留時間），在
    不詳地點，以不詳之方式施用第一級毒品海洛因1次。嗣其
    於97年2月17日14時20分許，在高雄縣林園鄉○○村○○路
    101號，因另涉犯竊盜罪為警查獲，並經其同意採其尿液送
    驗後，呈可待因及嗎啡陽性反應，始悉上情。
二、案經高雄縣政府警察局林園分局報告偵辦。
        證據並所犯法條
一、證據清單及待證事實
 ┌──┬───────────┬─────────────┐
 │編號│    證  據  名  稱    │    待  證  事  實        │
 ├──┼───────────┼─────────────┤
 │一  │被告甲○○偵查中供述  │被告矢口否認有施用毒品之犯│
 │    │                      │行，辯稱：伊最後一次施用海│
 │    │                      │洛因係96年12月24日，因為伊│
 │    │                      │有用美沙冬云云，。惟查，被│
 │    │                      │告為警查獲後所採驗之尿液呈│
 │    │                      │現鴉片類陽性反應，有後述之│
 │    │                      │檢驗報告可參，足認其所辯無│
 │    │                      │非飾卸之詞，不足信取。    │
 ├──┼───────────┼─────────────┤
 │二  │台灣檢驗科技股份有限公│被告為警查獲後所採集之尿  │
 │    │司之尿液檢驗報告1紙   │液經檢驗結果呈嗎啡及可待因│
 │    │                      │陽性反應。                │
 ├──┼───────────┼─────────────┤
 │三  │本署刑案資料查註紀錄表│(一)被告前曾因施用毒品案件，│
 │    │1份、全國施用毒品案件 │  經送請觀察、勒戒，並於94│
 │    │紀錄表、矯正簡表      │  年1月7日執行完畢及停止其│
 │    │                      │  處分之執行而出所之事實。│
 │    │                      │(二)被告5年內曾因施用毒品案 │
 │    │                      │  件經法院判處徒刑並執行完│
 │    │                      │  畢之事實。              │
 └──┴───────────┴─────────────┘
二、核被告所為，係犯毒品危害防制條例第10條第 1項之施用第
    一級毒品罪嫌。被告曾受有期徒刑執行完畢，5年內故意再
    犯本件有期徒刑以上之罪，為累犯，請依刑法第47條第1項
    規定，加重其刑。
三、依毒品危害防制條例第23條第2項、刑事訴訟法第251條第1
    項提起公訴。
    此  致
臺灣高雄地方法院
中    華    民    國    97    年    4     月    30    日
                              檢察官    乙○○
上正本證明與原本無異
中    華    民    國    97    年    5     月    12    日
                              書記官    林慶裕
毒品危害防制條例第10條
施用第一級毒品者，處六月以上五年以下有期徒刑。
施用第二級毒品者，處三年以下有期徒刑。


司法院資訊處製作；財團法人民間司法改革基金會備份。
